臺灣高雄地方法院刑事判決　　　　　　　96年度重訴字第21號
公　訴　人　臺灣高雄地方法院檢察署檢察官
被　　　告　己○○
選任辯護人　鄭國安律師
　　　　　　蘇佰陞律師
　　　　　　王仁聰律師
上列被告因毒品危害防制條例等案件，經檢察官提起公訴（96年
度偵緝字第444 號），本院判決如下：
    主  文
己○○共同連續非法販賣化學合成麻醉藥品，處有期徒刑拾年。
甲基安非他命壹佰參拾伍點零參公斤沒收。
    事  實
一、己○○明知甲基安非他命係化學合成麻醉藥品亦係公告管制
    物進出口物品，非經許可，禁止輸入、製造、運輸、販賣及
    私運進口，詎竟與綽號「麥克」之成年男子共同基於私運管
    制物品入境及輸入甲基安非他命返台販賣營利之犯意，於民
    國（下同）86年12月間連繫丁○○、甲○○前往大陸，丁○○、甲○○等接獲通知後，旋即分別於86年12月8 日、同年
    月10日搭機經香港轉車前往大陸地區深圳某不詳飯店，己○○於辛、楊二人抵達後，與綽號「麥克」之男子在上開飯店
    內附設立咖啡廳見面餐飲，介紹原素不相識之甲○○、丁○○相互認識後，告以渠等二人欲自大陸地區走私甲基安非他
    命返台販售，要求辛、楊二人為渠等在台灣幫忙備車儲藏及
    尋找買主，綽號「麥克」之男子負責甲基安非他命之起岸等
    事宜，辛、楊二人應允謀議既定後，渠等四人旋即基於意圖
    營利而販賣甲基安非他命之共同概括犯意聯絡（甲○○、丁○○二人業經台灣高等法院高雄分院分別以88年度上訴字第
    408 號、90年度上更(二)字第82號判決科處罪刑，丁○○部分
    併經最高法院以90年度台上字第6676號判決駁回上訴確定）
    ，返台後丁○○即負責販售聯絡，通知綽號「麥克」至甲○○所提供之車輛停車地點裝妥甲基安非他命於所提供之車輛
    後，再由丁○○通知甲○○取回該車輛，由甲○○負責藏放
    ，丁○○需貨時，亦可向甲○○調取。己○○另在大陸地區
    深圳安排丁○○與乙○○見面，當面告知乙○○，如需甲基
    安非他命可向丁○○購買。86年12月16日，甲○○依前揭指
    示，通知知情且有共同概括犯意之丙○○（亦經前開案號判
    處有期徒刑6 年確定）租用車牌號碼F6-5613 號小客車，前
    往高雄縣鳳山市○○路大統大賣場取得1 批近100 公斤之甲
    基安非他命，甲○○、丙○○於取得前開甲基安非他命後，
    除依己○○之指示，於高雄市○○路與武廟路口附近某咖啡
    店，將其中20公斤甲基安非他命轉售綽號「咖啡」之成年男
    子；丁○○亦取中12公斤之甲基安非他命，以新臺幣（下同
    ）540 萬元之價格出售予乙○○後（已另案本經本院以89年
    度訴緝字第19號判決科處有期徒刑七年，經台灣高等法院高
    雄分院以89年度上訴字第875 號判決駁回其上訴，嗣又經最
    高法院以89年度台上字第6509號判決駁回上訴），將其中
    500 萬元交付與綽號「麥克」，自身獲利40萬元，所餘約64
    餘公斤以茶葉包裝偽裝之71包之甲基安非他命則由甲○○、
    丙○○，於86年12月20日晚間，將之寄放於不知情之友人尤
    月霞在高雄市○○路158 之2 號3 樓之住處。86年12月21日
    ，丁○○又依同一手法將另外一批約80公斤之甲基安非他命
    轉交甲○○藏放，嗣丁○○接獲乙○○電話通知欲購買10公
    斤甲基安非他命，丁○○即駕乙○○所提供之車牌號碼XR-2
    778 號小客車至高雄市○○路、中山路口之中山公園，告知
    甲○○欲以每公斤38萬元價格拿取10公斤甲基安非他命，再
    以每公斤40萬元出售與乙○○，雙方約定於同日下午6 時許
    ，在高雄市○○路「大樂倉儲量販店」2 樓停車場取貨，甲○○夥同丙○○駕駛車牌號碼YG-8889 號金馬型小客車，依
    約抵達高雄市○○路大樂倉儲量販店2 樓停車場，丁○○因
    乙○○所提供之ER-2778 號小客車爆胎，遂要求乙○○另行
    提供交通工具，乙○○即透過不知情友人曾鴻明向郭許瑞蘭
    借得P2-7818 號小客車交給丁○○，丁○○遂駕駛前揭小客
    車前往上開停車場，甲○○見丁○○抵達後，即指示丙○○
    至F6-561 3號小客車中取出10公斤甲基安非他命，正裝入
    P2-7818 號小客車後行李箱之際，為埋伏之調查人員當場查
    獲，並扣得分裝成45包，淨重為79.18 公斤之甲基安非他命
    成品。翌（22）日，尤月霞由媒體報導中發現甲○○涉嫌販
    售甲基安非他命被捕後，向高雄市政府警察局鼓山分局檢舉
    前述甲○○、丙○○寄放於其屋有大批茶葉袋，經該分局在
    尤月霞上開住處查獲扣得上述71包之甲基安非他命，淨重
    64.59 公斤。
二、案經法務部調查局高雄市調查處（下稱高雄市調處）及高雄
    市政府警察局鼓山分局移送臺灣高雄地方法院檢察署檢察官
    偵查起訴。
    理  由
甲、證據能力部分：
一、證人尤月霞、曾鴻明、郭許瑞蘭於警訊、高雄市調查處之供
    述，就被告而言係屬被告以外之人於審判外之言詞陳述，惟
    檢察官、被告及其選任之辯護人於本院審理時均同意作為本
    案證據使用（見本院卷第183 頁），本院審酌渠等上開陳述
    作成時，並無不法取供之情形，且渠等之陳述與扣案毒品係
    何人所寄放，丁○○所駕駛擬裝載甲基安非他命之車輛係何
    人所提供之待證事實有關，認為適當，依刑事訴訟法第159
    條之5 第1 項規定，自有證據能力，均得為證據。
二、證人尤月霞於檢察官偵查中之證述，雖亦係被告以外之人於
    審判外之言詞陳述，惟業經具結（見86年度偵字第29755 號
    卷第48-51 頁），被告及其辯護人除未聲請詰問外，並於本
    院審理時明示同意作為認定本案犯罪事實之證據，顯已放棄
    渠等詰問權，且證人尤月霞之證述與認定甲○○是否寄放甲
    基安非他命之待證事實具關聯性，依刑事訴訟法第159 條之
    1 第2 項之規定，自有證據能力。
三、法務部調查局87年01月05日000000000號檢驗通知書（見
    同上偵查卷第68頁）雖亦係被告以外之人於審判外之書面陳
    述，惟檢察官、被告及其辯護人於本院審理時均同意作為證
    據（見本院卷第184 頁），而鑑定報告係由政府有法定鑑定
    職權之法務部調查局所為，可信性均高，復與查獲扣得之晶
    體是否確為甲基安非他命之待證事實具有關聯性，檢察官、
    被告及辯護人又已不主張詰問權，本院審酌上情，依刑事訴
    訟法第159 條之5 第1 項規定，認上開檢驗通知書有證據能
    力。己○○、甲○○、丁○○等入出境端末查詢報表（見本
    院卷第212-218 頁），雖亦係審判外之書面陳述，惟所記載
    者係被告及甲○○等入出境之記錄，係由職司入出境之公務
    員本於職務上所製作之記錄文書，可信性均高，與甲○○等
    是否出境前往大陸地區會晤之間接待證事實，具有關聯性，
    檢察官、被告及辯護人未於言詞辯論終結前聲明異議（見本
    院卷第185 頁），本院審酌上情，依刑事訴訟法第159 條之
    5 第2 項規定，認上開檢驗通知書告出入境記錄均有證據能
    力
四、被告以外之人於檢察事務官、司法警察官或司法警察調查中
    所為之陳述，與審判中不符時，其先前之陳述具有較可信之
    特別情況，且為證明犯罪事實存否所必要者，得為證據，刑
    事訴訟法第159 條之2 定有明文。所謂具有較可信之特別情
    況，係指比較前後陳述時之外在環境及情況，例如陳述時有
    無其他訴訟關係人在場，陳述時之心理狀況有無受到強暴、
    脅迫、詐欺利誘等外力之干擾而言（法院辦理刑事訴訟案件
    應行注意事項第90項參照）。再者，所謂不符不以全部分符
    為必要，部分不符亦屬之。本件甲○○、丁○○於高雄市調
    處、警訊、檢察官偵查中及另案被訴販賣化學合成麻醉藥品
    案件，在法院審理時之言詞陳述，就被告而言係屬被告以外
    之人於審判外之言詞陳述，且渠等於檢察官偵查中及法院審
    理時係以被告之身分接受調查，故未經具結，渠等於本院審
    理時就具結後，就被告是否與渠等在大陸地區謀議，要求渠
    等返台為其販售、儲藏甲基安非他命及被告是否曾以電話向
    渠等告知有甲基安非他命要交渠等販售給陳永祥、綽號「咖
    啡」之男子等情，核與渠等於審判外之陳述不符。惟渠等於
    本院審理中亦證稱：在高雄市調查處、檢察官偵查中所為陳
    述，均係出於自由意識下所為陳述（見本院卷第117 、121
    頁），再參以渠等於本院證述時，被告均始終在場，人情壓
    力在所難免等情觀之，渠等先前於審判外之陳述，應具有較
    可信之特別情況，且為證明被告犯罪事實存否所必要，認為
    適當，依刑事訴訟法第159 條之5 第1 項規定，自有證據能
    力，得為證據。
五、被告以外之人於審判外之陳述，雖不符前四條之規定，而經
    當事人於審判程序同意作為證據，法院審酌該言詞陳述或書
    面陳述作成時之情況，認為適當者，亦得為證據。當事人、
    代理人或辯護人於法院調查證據時，知有第159 條第1 項不
    得為證據之情形，而未於言詞辯論終結前聲明異議者，視為
    有前項之同意，刑事訴訟法第159 條之5 規定定有明文。證
    人丙○○於於高雄市調處所證，就被告而言，係屬被告以外
    之人於審判外之言詞陳述，惟檢察官於本院審理時已同意得
    為證據，被告及辯護人則未於言詞辯論終結前聲明異議（見
    本院卷第183 頁），本院審酌證人丙○○於本院審理時證稱
    ：在高雄市調查處所述均出於自由意識下所為陳述等語（見
    本院卷第18 1頁），而其於高雄市調查處所證關於與甲○○
    載運甲基安非他命前往尤月霞住處寄放，與甲○○共同交付
    甲基安非他命給綽號「咖啡」男子等間接待證事實亦有關聯
    性，依刑事訴訟法第159 條之5 第2 項規定，認其於高雄市
    調處所證有證據能力
乙、實體部分：
一、訊據被告己○○（下稱被告）矢口否認有與綽號「麥克」之
    成年男子共同自大陸地區私運甲基安非他命入台灣交給甲○○、丁○○等販賣謀利之情事，辯稱：伊本來是住大陸廈門
    ，之前不認識丁○○，甲○○跑去廈門說要找綽號叫「麥克
    」之戊○○，伊帶甲○○到大陸深圳時發現丁○○、戊○○
    在一起，伊在飯店所附設咖啡廳介紹甲○○與戊○○認識後
    即上樓休息，伊不知甲○○與戊○○等人談話之內容，且其
    長期居住在大陸地區，如其有與甲○○等共同販賣甲基安非
    他命，甲○○等又如何將販毒所得交給伊，更無法掌控渠等
    販賣毒品之情事，因此伊不可能自大陸地區輸入甲基安非他
    命再與甲○○等人共同販賣云云。
二、經查：
  (一)證人甲○○於本院審理時證稱：「（問：是否認識在場被告
    己○○？）認識，86年的時候間在大陸由住前鎮區綽號『阿
    源』的介紹認識」、「（問：86年12月間有沒有在大陸深圳
    一起吃飯？）有，在場除了我們兩個以外，當時還有一個綽
    號『麥克』及丁○○，還有麥克的朋友。綽號『阿源』是在
    廈門見面」、「己○○在大陸有打電話叫我拿20公斤的甲基
    安非他命給一個綽號『麥克』的朋友，我也有拿去交給他」
    、「（問：86年12月16日丁○○是不是在高雄縣鳳山市○○
    路大統大賣場交給你大概100 公斤的甲基安非他命？同年的
    12月17日從上開甲基安非他命當中拿了20公斤給綽號『咖啡
    』的男子，同日丁○○又拿了十二公斤要給乙○○？）有。
    丁○○只是告訴我拿12公斤給他而已」、「（問：86年12月
    16 日 這一次的安非他命是如何交到你手上？）丁○○打電
    話給我，叫我準備車子，我把車子放在中華路路邊，鑰匙放
    在車子腳踏板那裡，我告訴丁○○車子放在那裡，丁○○自
    己開走，他再告訴我車子放在那裡，要我去五甲路大統大賣
    場開走」、「（問：86年12月20日丁○○是不是有打電話給
    你要你準備車子，叫你把車子停到中華路體育場那裡？）有
    」、「（問：是不是交代丙○○開了一部喜美銀色Ｆ65-613
    號的車子到體育場附近的停車場？有」、「（問：你在武廟
    路那裡交甲基安非他命給綽號『咖啡』男子，你有打電話到
    大陸確認？）有」等語（見本院卷第11 1-113、116 頁）；
    於高雄市調處調查證稱：「我認識丁○○係經過我朋友己○○（綽號阿忠）介紹認識的，大約在12月10日左右（證人係
    於86年12月21日被捕，因此所稱12月應指86年），我在中國
    大陸與丁○○、己○○等3 人於深圳某咖啡店交談，席間己○○表示最近有批安非他命走私至台灣，要求我在台灣負責
    販售，我同意其要求」、「（問：提示高雄市前鎮區興仁里
    里長己○○口卡片乙紙，請你詳視此人是否就是介紹你認識
    丁○○的阿忠？)是 的，此口卡上之人就是介紹我認識丁○○並要求我在台灣尋找安非他命買主的己○○」等語（見86
    年度偵字第29755 號卷第4 頁第2 行起）；「（前述總毛重
    79280 公克（按係於86年12月21日下午為警在高雄市○○路
    大樂量販大賣場查獲，詳如後述）是己○○指示丁○○與我
    聯絡，由丁○○運至前述地點要交給我儲藏，以備販賣的，
    當日下午我邀丙○○開車帶我一起向丁○○接貨時當場被專
    案人逮捕」、「86年12月20日晚上丁○○打我的行動電話
    0000000000號約我晤面，向我表示己○○有乙批安非他命要
    再交給我儲藏，並稱隨時等候他聯絡向我取貨」、「我於本
    月初赴大陸與己○○、丁○○晤面時己○○即要我幫忙在台
    儲運安非他命，並表示會有人向我聯絡取貨」、「（問：你
    與丁○○、丙○○在本案所負責之工作如何分擔？）丁○○
    是己○○於12月初在大陸介紹給我認識的，當時己○○委託
    我儲藏其安非他命有告訴我說丁○○回台會與我聯絡，所以
    丁○○是負責在台聯絡及接送安非他命的工作」、「己○○
    於12月初由大陸打電話邀我至大陸晤面，我依其要求於86年
    12月10搭機至香港轉車至深圳與己○○見面，當晚除介紹丁○○與我認識外，尚有李姓男子作陪，席間己○○要求我在
    台幫他處理一批貨，並交待會有綽號『阿德』男子第三人會
    主動與我聯絡，約晤談一小時我就離席並前往廈門找朋友」
    、「己○○是我朋友綽號『阿源』於86年9 月間帶我至己○○住處介紹認識的」等語（見同上偵查卷第29至31頁、第41
    頁）；於檢察官偵查中證稱：「（問：丁○○、己○○認識
    否、有無恩怨？）認識，無恩怨，丁○○係於12月初在大陸
    透過己○○認識」、「（問：3 人說好自大陸走私安非他命
    ？80公斤安非他命何來？）沒有協議，是『阿忠』留我呼叫
    器號碼予他，要我幫他朋友處理安非他命即找安非他命之買
    主，當時我即知是安非他命」等語（見同上偵查卷第16頁）
    。於其被訴販賣化學合成麻醉藥品甲基安他命案件審理中亦
    先後證稱：「己○○在86年12月7 日打電話叫我去深圳，他
    說要還我錢，我在10日到深圳，當時還不認識丁○○，我在
    深圳時在場有丁○○、己○○和香港『麥克』，『阿忠』稱
    台灣有安非他命，叫我可否幫他處理、、、丁○○會打電話
    給我」、「（問：有否由你與丙○○依己○○指示將安非他
    命售予『咖啡』？）我載回來後發現數量不少，我找己○○
    處理，隔天他叫我在福德路與武廟路口上品咖啡店將20公斤
    交給一男子，我在上品有一人來問我是否『阿忠』之朋友他
    要我拿20公斤給他，我不放心那人，他就以呼叫器找己○○
    聯絡，己○○在電話中稱將安非他命給他，我就交給他了」
    、「我是蔡某託我藏放安非他命，己○○欠我88萬元我催討
    很久，己○○打電說要還錢，要我去深圳拿錢，我就到深圳
    和蔡某見面，他告訴我台灣有些安非他命，要我幫他收好，
    我就答應他」等語，此經本院依職權調取本院87年度訴字第
    516 號被告甲○○等4 人違反麻醉藥品管理條例案件歷審全
    部卷證查閱無訛，並有影印之卷證可憑（見該卷第105 頁倒
    數第4 行起、第222 頁）；嗣案件審結甲○○不服上訴後亦
    證稱：「案發前即86年12月10日晚上才認識丁○○，在深圳
    認識的，也認識己○○，也是案發前就認識『麥克』之者，
    我聽人家叫『李董』」等語（見上訴卷第46頁）；「我知道
    安非他命後叫蔡趕快拿走，蔡叫我拿去給『咖啡』、、、我
    有打電話叫己○○趕快拿走（按係指放置於如後所述尤月霞
    處之71包安非他命）」」等語（見上更(一)字第437 卷第38頁
    ）、「本案是己○○欠我錢，他叫我把東西收起來放，、、
    、己○○當時在大陸，我打電話給己○○叫他要把東西拿走
    ，己○○叫我拿20包給綽號『咖啡』的人，我不是販賣，我
    要等己○○月底回來把東西拿走」、「是己○○叫我收起來
    ，他說他12月底回來」、「我認識丁○○是因己○○，賣給
    乙○○10公斤的事我不知道，是己○○叫我拿給丁○○而已
    」、「『咖啡』20公斤也是己○○叫我拿過去」、「我發現
    是安非他命催己○○拿走，他說月底回來就拿走，並叫『咖
    啡』打電話給我要拿20公斤給他」等語（見上更(二)字第82號
    卷第43、44、111 頁），均一再指證被告聯絡其前往大陸深
    圳地區見面後，與丁○○、綽號「麥克」男子在某飯店咖啡
    廳用餐時，要求渠等返台負責甲基安非他命之藏放、尋求安
    非他命之買受人，扣案之甲基安非他命來自被告。而被告於
    本院審理時亦自承：「在大陸我跟丁○○、甲○○坐在一起
    、我在飯店只介紹他們認識、綽號『麥克』的人是戊○○，
    丁○○以前我不認識他，我本來是住在廈門，甲○○跑去找
    我說要找戊○○，我們去深圳的時候就看到丁○○、戊○○
    在那裡，我們住在飯店，飯店下面有咖啡廳，他們坐在那裡
    ，我去就介紹甲○○跟戊○○認識」等語（見本院卷第187
    頁），證人甲○○確曾於86年12月10日出境，同年12月13日
    入境，被告於86年10月12日出境後迄案發時尚未入境之事實
    ，亦有國人入出境端末查詢報表在卷可憑（見本院卷第213
    、215 頁）。佐以如後(二)證人丁○○亦為大致相同之證述，
    益徵證人甲○○上開所證並非子虛。
  (二)證人丁○○於本院審理時證稱：「（問：86年12月10日你是
    不是有到大路深圳跟被告見面？）有，當時在場有甲○○、
    麥克、己○○跟我五個人，見面的地點在一間咖啡廳」、「
    （問：你於高雄市調處筆錄內有說己○○從大陸打電話給你
    ，說他的朋友乙○○要12公斤的安非他命，己○○交代你由
    甲○○那邊拿12公斤賣給乙○○，有沒有這回事？）有」等
    語（見本院卷第118-119 頁）；於高雄市調處調查時亦證稱
    ：「我認識甲○○係透過我朋友綽號『阿忠』介紹認識的；
    於10天前『阿忠』從大陸地區打電話給我叫我去大陸介紹甲○○讓我認識，我前往大陸後在深圳某咖啡店交談」、「『
    阿忠』叫我去大陸除介紹我認識甲○○外，並告訴我最近會
    有安非他命要進來台灣希望我幫忙找買主銷貨，若找到買主
    即可向甲○○聯絡交易事宜」、「（問：提示高雄市前鎮區
    興仁里里長己○○口卡片乙紙，請你詳視此人是否就是介紹
    你認識甲○○的『阿忠』？)是 的，此口卡上之人就是介紹
    我認識甲○○並要求我在台灣尋找安非他命買主的己○○」
    等語（見86年度偵字第29755 號卷第7 頁背面起）；「86
    年12月14或15日詳細日期已記不清楚，己○○從大陸打我行
    動電話0000000000號要我告訴甲○○有安毒要交其販售，叫
    他備車輛，我即連絡甲○○告知此情，甲○○旋即備妥Ｆ
    6-5613號轎車停放於高雄市○○路豐田汽車營業所與小東京
    壽司店間之路段，並約我在中山體育場旁公園見面，我再告
    知己○○有一百公斤之安非他命要交渠等處理販售，安非他
    命放到前述車內後我會再通知，我拿到鑰匙後即連絡綽號『
    麥克』李姓男子，並約其在前述公園見面將鑰匙交給『麥克
    』；第二次是在12月20日己○○再次要我連絡甲○○告知將
    有80公斤之安非他命要交其販售，我同樣告知辛某此情，並
    要其備妥車子」、「己○○從大陸打電話告訴我乙○○要12
    公斤安非他命，己○○交代我由甲○○處拿12公斤賣給乙○○」、「兩年多前己○○在高雄市選里長時與他認識至今，
    我由於經濟情況不好，沒有職業，86年12月初己○○從大陸
    打電話給我，問我目前狀況後，叫我至大陸深圳找他，我於
    12月8 日抵達深圳與己○○見面，在當天吃晚飯喝酒時，己○○向我表示渠要安排安非他命走私到國內叫我幫忙，我答
    應後；翌日己○○帶我到離深圳半小時車程之橫崗某飯店和
    甲○○及綽號『麥克』之李姓男子見面商討走私安非他命事
    宜，最後結論是己○○在大陸安排安非他命走私到台灣，綽
    號『麥克』李姓男子負責在台灣接應，我則在安非他命走私
    到台灣後，聽己○○之命連絡甲○○安排車輛取貨」、「我
    於86年12月8 日到達大陸深圳，經由己○○安排與甲○○、
    綽號『麥克』之李姓男子商討走私安非他命到台灣販售事宜
    後，約在同年月10日左右，確實日期已忘，己○○又在大陸
    深圳安排我與乙○○見面，己○○當著我的面告訴乙○○其
    將走私安非他命返台，若乙○○需要安非他命轉售時，就來
    找我購買，同時要我將呼叫器號碼留給乙○○，也要求乙○○將呼叫器留給我以便返台後聯絡」等語（見同上偵查卷第
    33-34 頁、第43頁）；於檢察官偵查中亦證稱：「（問：如
    何知有安非他命？）有一『阿忠』之朋友即己○○，我在大
    陸透過蔡和辛相識，約86年12月10日左右，所以我知他有安
    非他命」等語（見同上偵查卷第14頁）。證人丁○○於其被
    訴販賣化學合成麻醉藥品甲基安他命案件審理中亦證稱：「
    （問：在深圳時有無與己○○、甲○○、麥克合謀私運安非
    他命？）有，己○○有交待『麥克』，他叫我先回台，『麥
    克』會將安非他命交給我，我再拿給甲○○保管」、「（問
    ：甲○○如何與你聯絡？方式？）己○○告訴我回台後自然
    有東西，叫我回來，『麥克』、甲○○自然會與我聯絡，我
    們有互留呼叫器號碼」、「（問：在深圳己○○有否安排楊
    永祥與你會面？）有，己○○有介紹一男子，他說待我回台
    與他聯絡」、「（問：有否以安非他命12公斤，每公斤45
    萬元代價售予乙○○？）己○○和他聯絡，我再找甲○○拿
    12公斤售予乙○○」、「我和甲○○聯絡是己○○指揮我的
    」等語（見另案本院87年度訴字第51 6號卷第41頁、第105
    頁背面以下、第239 頁），亦與證人甲○○相同，均一再指
    認被告邀約其至大陸地區深圳，與甲○○認識，要求渠等返
    台為其處理販售甲基安非他命事宜並介紹其與乙○○認識，
    告知乙○○如要購買甲基安非他命可向丁○○買等情。而證
    人丁○○確於86年12月08日出境，同年月21日入境，乙○○
    確有於同年11月21日出境，同年月13日入境之事實，亦有國
    人入出境端末查詢報表在卷可憑（見本院卷第214 、217 頁
    ）。依證人丁○○、甲○○上開所證，均足以證明被告確有
    與綽號「麥克」自大陸地區走私甲基安非他命返台販售，而
    在大陸深圳介紹甲○○、丁○○等人認識，要求甲○○、丁○○在台為其負責販售、藏放無訛。
  (三)證人尤月霞於檢察官偵查中證稱：「（問：86年12月22日妳
    到警局說辛某有寄放二大箱茶葉，何時寄放？）86年12月20
    日晚上7 時許，辛某帶一年輕男子搬二大箱茶葉說要寄放我
    處，後我看電視知道辛某販毒案，才知係毒品」等語（見86
    年度偵字第29755 號卷第48頁起）；於警詢中亦證稱：「（
    問：妳住何處？）高雄市○○區○○里○○路158 號」、「
    我是在86年12月22日14時30分左右看到甲○○、丙○○被專
    案小組逮捕，因而趕快向專案小組檢舉甲○○、丙○○寄藏
    毒品」、「（問：專案小組從妳住處取出類似安非他命之物
    數量多少？）總共71包」等語（見同上偵查卷第57頁）。證
    人丙○○於高雄市調查處調查時亦證稱：「86年12月20日甲○○叫我至高雄市○○○路旁之公園邊駕駛原本停放於正義
    市場之Ｆ6-5613號喜美轎車，甲○○駕駛渠所有ＹＧ-889車
    號帶我至三民區○○路尤月霞住所後，我和甲○○從該喜美
    車行李廂內各取出乙紙紙箱，內有以茶葉包裝袋包裝之安非
    他命至尤月霞3 樓住所客廳魚缸底下」等語（見同上偵查卷
    第36頁）。證人甲○○亦證稱：「丁○○於86年12月16日即
    有先交我約100 公斤左右以真空鋁泊茶葉包裝之安非他命委
    我儲藏，貨源亦係己○○所有，該100 公斤安非命除於86年
    12 月17 日有一名綽號『咖啡』之男子向我取走20公斤，另
    在取得100 公斤安非他命翌日又交丁○○12公斤，餘約65公
    斤我就於86年12月20日19時許，由丙○○駕駛喜美銀色轎車
    共同將之載往朋友尤月霞在高雄市○○區○○路158 之2 號
    住處寄放」等語（見同上偵查卷第30頁）。而如前所述，證
    人丁○○亦證稱：「我找甲○○拿12公斤售予乙○○」等語
    。再者，證人曾鴻明於高雄市調處調查時證稱：「（問：你
    有無向郭許瑞蘭借用Ｐ2-7818號白色豐田小客車？經過為何
    ？）有的，我於86年12月21日傍晚在高雄市○○路、七賢路
    之茶坊和郭許瑞蘭一起喝茶，乙○○以電話秘書呼叫我，表
    示他的車拋錨，要我借一輛給他使用，我乃向在場之郭許瑞
    蘭借用其Ｐ2-7818號白色豐田轎車，並開至七賢路、瑞源路
    口交給乙○○使用」等語；證人郭許瑞蘭亦證稱：「（問：
    車號Ｐ2-7818號豐田小客車是否為妳所有？）是我所有」、
    「（問：Ｐ2-7818號自小客車目前在那裡？）這部車於86年
    12 月21 日下午3 、4 點左右，有一位綽號『黃仔』之男子
    向我稱其友人之車子壞掉而向我借車，因其是我先生之好朋
    友，所以我車子借給他，但到現在車子尚未歸還我」等語（
    見同上偵查卷第61、第63頁）。再者，乙○○因向丁○○購
    買安非他命經本院另案以89年度訴緝字第19號判決科處有期
    徒刑七年，經台灣高等法院高雄分院以89年度上訴字第875
    號判決駁回其上訴，嗣經最高法院以89年度台上字第6509號
    判決駁回上訴之事實，亦有判決及前科資料表在卷可憑（見
    本院卷第129 至135 頁）。證人丙○○於本院審理時亦證稱
    ：曾跟甲○○在高雄市○○路跟武廟路附近上品咖啡店裡面
    販賣甲基安非他命給綽號『咖啡』的成年男子等語，甲○○
    亦為相同之證述（見本院卷第114 、178 頁）。而在高雄市
    三民區○○路158 之2 號證人尤月霞住處扣得晶體經送法務
    部調查局以氣相層析質譜儀、化學分析鑑定結果，係甲基安
    非他命鹽酸鹽，編號Ａ０1 至Ａ71號檢品淨重64.59 公斤，
    純度94.68 ％，純質淨重61.15 公斤，二者合計純質淨重共
    135. 03 公斤，有該局87年1 月5 日000000000號檢驗通
    知書在卷可憑（見86年度偵字第29755 號卷第68頁）。再佐
    以甲○○、丁○○以上開(一)、(二)所證，足徵甲○○、丁○○
    返台後確有收受100 餘公斤之甲基安非他命，且除甲○○嗣
    又夥同丙○○將所收受之部分安非他命販售給綽號『咖啡』
    外，丁○○亦將之販售予乙○○無訛。
  (四)證人甲○○於高雄市調處另證稱：「丁○○於86年12月21日
    下午2 時許打電話給我，約我半小時後在高雄市中山體育場
    出口碰面，我當日下午3 時許到達中山體育場，就叫丁○○
    坐上為所駕駛之座車，在車上丁○○向我表示要拿10公斤安
    非他命售予他人，經我同意後雙方約定於當日下午6 時，在
    高雄市○○路『大樂倉儲量販店』二樓停車場碰面取貨，我
    於下午4 時30分以電話秘書聯絡丙○○到鳳山南華路一甲市
    場旁會合後，與丙○○共乘我所駕駛之座車於下午6 時左右
    抵達『大樂倉儲量販店』二樓停車場時，就看到丁○○，丁○○打手勢指他所駕駛之豐田白色車輛Ｐ2-7818號，我即指
    示丙○○到藏放安非他命之喜美銀色Ｆ6-5613號轎車後車箱
    取出乙袋10公斤重安非他命放置在丁○○所駕駛之豐田白色
    汽車後車箱內，旋即被專案小組人員進行逮捕，並在喜美汽
    車後車箱取出安非他命約70公斤」等語（見86偵字第2975 5
    號卷第03頁）。證人丙○○於高雄市調處調查時亦證稱：「
    21日下午4 、5 時許，甲○○以電話秘書呼叫聯絡我和其見
    面，我依約前往鳳山市○○路一甲市場旁見面，見面後我即
    開甲○○之轎車載辛某前往高雄市○○○路『大樂倉儲量販
    店』二樓停車場，到該停車場時即有一名男子在場等待，甲○○下車和該男子談話後即回來要我到已停在該停車場內由
    我租用之Ｆ6-5613號喜美車後行李箱拿乙袋安非他命到該男
    子所駕駛早已打開之行李箱內；甲○○怕我拿出來的數量有
    誤，故下車和我共同打開該袋安非他命，擬清點數量是否正
    確時，貴專案小組人員即將我們3 人逮捕，並在前述兩行李
    箱內共查獲80公斤之安非他命」、「該車係我所租用的，昨
    日甲○○要我將車子停在中華路旁時，我就知道要用我的車
    子接送安毒，我受命將車子停在中華路旁豐田汽車與小東享
    壽司之間的停車位上，並將預製之鑰匙乙份藏放在駕駛座腳
    踏板下，未上鎖即離開，今天我到鳳山市○○路載甲○○要
    到『大樂倉儲量販店』二樓停車場時，甲○○告訴我前述所
    租用之轎車已停在『大樂倉儲量販店』二樓停車場，到現場
    後叫我從該車拿出乙袋安非他命交給前述男子所開立車子內
    ，我不曉得所租用之自小客車為何後來會停放在『大樂倉儲
    量販店』內」等語（見同上偵查卷第9-10頁）。證人丁○○
    亦證稱：「我和乙○○係十餘年之朋友，三天前乙○○打電
    話給我問我有無安非他命貨源，他要購買10公斤，我要求乙○○提供交通工具，並約定於21日下午2 時許在高雄市○○○路遠東百貨公司前見面，乙○○載我，上車後開至高雄市
    ○○路與八德路後下車，將ＸＲ-2788 號車交給我開後，搭
    計程車離去，我開至中山路與民生路口下車打電給甲○○表
    示要購買安非他命，甲○○表示細節見面再談，甲○○表示
    半小時後在中山體育場出口碰面，甲○○依約前來，我即坐
    上甲○○所駕駛之汽車；在車上我向甲○○表示要購買10公
    斤安非他命，甲○○表示1 公斤38萬元，10公斤380 萬元，
    我向甲○○表示要先拿10公斤安非他命給乙○○；經甲○○
    同意後，甲○○約我於同日下午6 時許，在高雄市○○路『
    大樂倉儲量販店』二樓停車場交易，我下車於同日下午5 時
    許返回ＸＲ-2778 車上時發現車胎沒氣，我即打電話給乙○○要求再開乙部車過來方便前往取貨，乙○○開乙台白色豐
    田Ｐ2-7818號車停在我車後，乙○○載我至附近後即下車離
    去，我即開車前往『大樂倉儲量販店』二樓停車場等候甲○○，期間我並通知甲○○我換了Ｐ2-7818號豐田白色汽車，
    甲○○要我把行旅箱打開以便把貨放入，下午6 時許，甲○○駕駛汽車，車上有丙○○，見面後甲○○示意我走開他會
    把東西放在行旅箱內，我打開後行旅箱後往停車場的出口，
    之後被貴單位人員逮捕」等語（見同上卷第6-7 頁）。而在
    高雄市○○路『大樂倉儲量販店』二樓停車場查獲扣得晶體
    經送法務部調查局以氣相層析質譜儀、化學分析鑑定結果，
    確係甲基安非他命鹽酸鹽，編號01至45號檢品淨重79. 18公
    斤，純度93.31 ％，純質淨重73.88 公斤之事實，有該局87
    年1 月5 日000000000號檢驗通知書在卷可憑（見同上偵
    字第29755 號卷第68頁）。從而，丁○○確有向甲○○、丙○○拿取10公斤之甲基安非他命欲以每公斤38萬元之代價販
    售給乙○○，惟尚未交取得甲基安非他命之前，旋即為警調
    人員查獲無訛。
  (五)按販賣甲基安非他命係違法行為，非可公然為之，亦無公定
    之價格，無論瓶裝或紙包，均可任意分裝增減分量，每次買
    賣之價差，亦隨時依雙方資力、關係之深淺、需求之數量、
    來源是否充裕、販賣者是否渴求資金、查緝是否嚴緊、購買
    者被查獲時供述購買對象之風險評估等，而異其標準，非可
    一概而論，販賣者從價差或量差中牟利方式雖異，但其圖利
    之非法販賣行為則一，況販賣甲基安非他命事涉重典，苟無
    利潤可圖，殊無任意販賣之理。被告自大陸地區私運管制物
    品入境販賣，且數量達百公斤以上，其有營利之意圖至為顯
    然。
  (六)依證人甲○○上開所證，被告原預定於86年12月底返台，而
    被告於本院審理時復承後來知道甲○○等出事（見本院卷第
    188 頁），則被告係因東窗事發而滯留大陸地區至為顯然，
    所辯：其長期居住在大陸地區，不可能與甲○○等共同販賣
    甲基安非他命，甲○○等亦無從將販毒所得交給伊，亦無法
    掌控渠等販賣毒品之情事，因此伊不可能自大陸地區輸入甲
    基安非他命再與甲○○等人共同販賣云云，應係事後卸責之
    詞，不足採信。再者，證人甲○○雖於本院審理時證稱：
    「（問：那天見面是講什麼事情？）當時我在做煙草，『麥
    克』說回來臺灣的時候，丁○○會拿毛尖茶來給我，要我替
    他藏放」、「（問：當天《指在大陸會面》有沒有說叫你賣
    毒品？）沒有，他只是要我幫他收起來」、「（問：丁○○
    有沒有跟你講毒品是己○○交給他，轉交你保管？）沒有，
    我的印象中丁○○是說麥克拿來的」、「（問：為何你再被
    抓到後，在警察局及檢察官那邊說己○○有跟你說要販賣毒
    品的事情？）己○○在大陸有打電話，叫我拿二十公斤的甲
    基安非他命給一個綽號叫『咖啡』的朋友，但後來我發現不
    是己○○，是麥克」、「（問：你說己○○打電話給你，是
    何時打給你，你有沒有辦法確定是己○○？）我只是認識他
    們兩個人，我沒有辦法確定，因為只有在廈門吃過一次飯」
    、「在警察局會說己○○指示丁○○跟我聯絡，由丁○○運
    送毒品給我是因伊僅知道己○○的名字，不知道麥克的名字
    ，所以就說己○○」、「未在被訴販賣安非他命的案子裡說
    在深圳會面，傍晚吃完飯後己○○有問我是否要販賣安非他
    命，丁○○會跟伊聯絡」云云（見本院卷第112 、115-116
    頁）；於另案審理時陳稱：「己○○積欠我250 萬元叫我過
    去，交給我一批貴州很貴的茶葉、、、，我不知道裡面是毒
    品」等語（見上更(一)字第437 卷第160 頁）核與其於高雄市
    調處、檢察官偵查中所證不符。惟如被告所擬交付者係茶葉
    ，何以事後所交付而被查獲者均係甲基安非他命？又證人甲○○於高雄市調處調查時已明確證稱：「86年12月20日晚上
    丁○○打我的行動電話00000000 00 號約我晤面，向我表示
    己○○有乙批安非他命要再交給我儲藏，並稱隨時等候他聯
    絡向我取貨」等語（見偵查卷第29頁背面），是證人甲○○
    事後證稱：丁○○告以是「麥克」交付云云，顯然不實。如
    前所述，甲○○係由被告邀約始前往大陸地區，足徵渠等前
    此即認識，則甲○○豈有無法辦識被告聲音之理？再者，綽
    號「麥克」之男子亦參與本件甲基安非他命之走私與販賣，
    則接獲電話者如係「麥克」，其亦無冒充被告接電話之必要
    ，何況販賣甲基安非他命事涉重典，若證人甲○○不能確定
    所聯絡者係被告，盡可告知偵訊之人員係與綽號「麥克」聯
    絡，毒品係「麥克」之男子所交付，豈有隨意於警偵詢時指
    證被告之理，是甲○○於本院上開所證，均係事後迴護被告
    之詞；於其被訴販賣甲基安非他命之案件中所述係卸責之詞
    ，均不足為被告有利之認定。退步言之，縱令其係與綽號「
    麥克」取得聯繫，然如前所述，被告既與綽號「麥克」之男
    子謀議走私甲基安非他命入台販售於先，亦無從解免被告之
    責任。
  (七)證人丁○○於本院審理時雖證稱：被告未曾告以有一百公斤
    之甲基安非他命要交給伊處理，其於被逮捕後於高雄市調查
    處沒有說被告有交待一百公斤甲基安非他命要交伊處理之情
    事，是麥克告訴伊要賣給乙○○的毒品而非被告，不清楚安
    非他命之來源，都是麥克跟我聯絡云云（見本院卷第118 頁
    以下），核與其先前在高雄市調處所證不符。惟其亦證稱：
    其於被訴販賣甲基安非他命案件中所述均實在；在警偵訊中
    ，警方或檢察官並無以強暴脅迫或其他違反其意願之方式使
    其為不實之陳述等語（見本院卷第120 頁），且其上開有利
    於被告之證述復與甲○○於高雄市調處及檢察官偵查中所述
    不符，因此，應係事後迴護之詞，不足為被告有利之採認。
    綜上所述，被告所辯無非卸責之詞，不足採信，事證明確，
    犯行堪以認定。被告聲請傳喚戊○○欲證明戊○○即係綽號
    「麥克」之男子，惟戊○○係寄籍於高雄市前鎮戶政事務所
    ，本院按址傳喚亦未到庭，其又因案經本院另案通緝中（見
    本院卷第91、95頁），是此部分證據即無從調查，而辯護人
    亦已捨棄此部分證據之調查（見本院卷第182 頁），亦附此
    敘明。
三、查甲基安非他命屬中樞神經興奮劑，具有輕微之成癮性，服
    用後會產生依賴性、耐藥性，並引起不安、頭昏、顫抖、亢
    進性反應、失眠、焦慮、精神障礙、類似精神分裂症之錯覺
    、幻覺、妄想及伴有行動與性格異常等副作用，劑量增大時
    ，甚或會導致死亡；慣用者，由於精神錯亂，更具有暴力攻
    擊及反社會行為等傾向，情況極為嚴重；尤以戒解不易，其
    毒害不在煙毒之下，行政院衛生署遂於79年10月9 日以衛署
    藥字第904142號公告列入麻醉藥品管理條例第2 條第4 款所
    定「化學合成麻醉藥品」管理，同年月11日生效，禁止非法
    輸入、運輸、販賣，亦係行政院依據修正前懲治走私條例第
    2 條第3 項授權公告管制物品項目及其數額甲項管制進出口
    物品第4 款所稱之化學合成麻醉藥品。核被告上開所為，於
    行為時，係犯麻醉藥品管理條例第13條之1 第2 項第1 款之
    非法輸入、非法販賣化學合成麻醉藥品罪暨91年06月26日修
    正前懲治走私條例第12條、第2 條第1 項自大陸地區私運管
    制物品進口逾公告數額之準走私罪。所犯非法輸入化學合成
    麻醉藥品罪及私運管制物品進口罪，係一行為而同時觸犯之
    ，為想像競合犯，應從一重之非法輸入化學合成麻醉藥品罪
    處斷，所犯非法輸入與非法販賣化學合成麻醉藥品罪二罪間
    ，有方法結果之牽連關係，而就對國人健康危害之程度而言
    ，販賣之實害更甚於輸入，因此，應從情節較重之非法販賣
    化學合成麻醉藥品罪處斷（最高法院85年度台覆字第224 號
    判決、93年度台上字第4859號判決參照）。被告與綽號「麥
    克」之成年男子就上開之非法輸入、非法販賣化學合成麻醉
    藥品及私運管制物品進口罪；與甲○○、丁○○、丙○○間
    ，就上開非法販賣化學合成麻醉藥品罪，均有犯意之聯絡及
    行為之分擔，為共同正犯，雖丙○○係甲○○所僱用，與被
    告及綽號「麥克」均不認識，亦未參與謀議。惟共同正犯之
    意思聯絡，不以數人間直接發生者為限，即有間接之聯絡者
    亦包在內，此有最高法院77年台上字第2135號判例可資參照
    ，是被告就上開販賣犯行仍應與丙○○論以共同正犯，附此
    敘明。毒品危害防制條例於87年5 月20日，經總統公布，於
    同年5 月22日生效時，雖已將甲基安非他命列為該條例第2
    條第2 項第1 款所稱第二級毒品，然被告販賣毒品甲基安非
    他命犯行之行為，係在毒品危害防制條例公布施行前，依舊
    法即麻醉藥品管理條例第13條之1 第2 項第1 款規定，應處
    5 年以上有期徒刑，得併科5 萬元以下罰金，顯較毒品危害
    防制條例第4 條第2 項規定，販賣第二級毒品者，處無期徒
    刑或7 年以上有期徒刑，得併科新臺幣700 萬元以下罰金為
    輕，而懲治走私條例亦於91年06月29日修正公佈，將原來之
    法定本刑處7 年以下有期徒刑，得併科新台幣21萬元以下罰
    金，提高罰金刑部分為得併科新台幣300 萬元以下罰金，比
    較新舊法結果，自應以舊法即麻醉藥品管理條例第13條之1
    第2 項第1 款及91年06月26日修正前懲治走私條例第2 條第
    1 項之規定對被告較為有利，依刑法第2 條第1 項但書規定
    ，自應適用麻醉藥品管理條例第13條之1 第2 項第1 款、91
    年06月26日修正前懲治走私條例第2 條第1 項之規規定論罪
    科刑。被告多次非法販賣犯行，時間緊接，構成要件相同，
    顯係基於概括之犯意為之，應依修正前刑法第56條之規定，
    以一罪論，並加重其刑。被告持有後進而販賣，其持有之低
    度行為應被販賣高度行為所吸收，不另論罪。被告行為後，
    刑法第55條有關牽連犯及同法第56條連續犯之規定，業於94
    年1 月7 日修正公布刪除，並於95年7 月1 日施行，上開牽
    連犯、連續犯規定之刪除雖非犯罪構成要件之變更，但顯已
    影響行為人刑罰之法律效果，自屬法律有變更，如依新法之
    規定，被告上開所犯牽連及連續數行為均應論以數罪，如依
    舊法之規定，僅應論以一罪，依刑法第2 條第1 項規定比較
    新、舊法結果，自以適用舊法較有利於被告，自應適用舊法
    分別論以牽連犯及連續犯（最高法院95年第8 次刑事庭會議
    決議參照）。再者，前開刑法修正時，雖想像競合犯之規定
    增立但書之規定，即不得科以較輕罪名所定最輕本刑以下之
    刑，惟此為法理明文化，自不生比較問題，均附此敘明。
三、爰審酌被告非法輸入、販賣甲基安非他命，危害國民健康甚
    鉅，且查獲數量非少，販售出去之數量亦多，犯後否認犯行
    ，態度不佳，在本件犯罪過程係基於主謀之地位，共犯丁○○於另案經判處有期徒刑7 年；丙○○因累犯，被判處有期
    徒刑6 年；甲○○因另有併案販賣毒品之犯行被判處有期徒
    刑12年等一切情狀，量處如主文所示之刑，以資懲儆。扣案
    之甲基安非他命計135.03公斤，係違禁物，應依刑法第38條
    第1 項第1 款之規定宣告沒收，至送驗時所耗損而滅失部分
    ，既已不存在，故不另為沒收之諭知，附此敘明。
據上論斷，應依刑事訴訟法第299 條第1 項前段，麻醉藥品管理
條例第13條之1 第2 項第1 款，91年06月26日修正前懲治走私條
例第2 條第1 項、第12條，刑法第2 條第1 項，第11條前段、第
28條、修正前及修正後刑法第55條、修正前刑法第56條、刑法第
38 條 第1 項第1 款，判決如主文。
本案經檢察官朱秋菊到庭執行職務。
中　　華　　民　　國　　96　　年　　5 　　月　　3 　　日
                  刑事第五庭    審判長法　官  李嘉興
                                      法  官  張金柱
                                      法  官  陳君杰
以上正本證明與原本無異。
如不服本判決，應於判決送達後10日內，向本院提出上訴狀。
中　　華　　民　　國　　96　　年　　5 　　月　　4 　　日
                                      書記官  邱靜銘
